Minutes et répertoires du notaire Catherin FARDEAU, 28 mars 1559 - 1568 (étude XXXIII)
Archives nationales
- Minutes de Catherin FARDEAU, 28 mars 1559 - 1568; MC/ET/XXXIII/44 - MC/ET/XXXIII/53
  - Minutes. 1560, 16 avril - 1561, 3 avril, 16 avril 1560 - 3 avril 1561; MC/ET/XXXIII/45; registre
    - Quittance par Philippe Dedato, banquier, bourgeois de Paris, pour lui et Nicole Le Breton, secrétaire du cardinal de Lorraine, de 800 écus soleil reçus de Jean Coquay, docteur régent en la faculté de théologie, proviseur du collège de Saint-Bernard, pour solde de 1.800 écus dus pour l'exploita
      Précisions sur les lieux: Morimond (Parnot-en-Bassigny, Haute-Marne)--Abbaye; Parnot-en-Bassigny (Haute-Marne)--Morimond; Parnot-en-Bassigny (Haute-Marne)--Morimond (abbaye de)
      quittance; Coquay, Jean; Dedato, Philippe; Le Breton, Nicole; banquier; docteur d'université; directeur d'établissement d'enseignement; intendant particulier (Ancien Régime)
    - Marché de maçonnerie par Pierre Guyot et Julien Leblond, maçons tailleurs de pierre, demeurant au faubourg Saint-Jacques pour le premier et au faubourg Saint-Marcel pour le second, envers Pierre Chartier, tanneur audit Saint-Marcel, pour bâtir une maison au faubourg Saint-Marcel, rue de Lourcynes., 1er mai 1560; MC/ET/XXXIII/45; Fol.44v
      marché; Lourcine (rue de); Saint-Jacques (faubourg); Saint-Marcel (faubourg); Guyot, Pierre; Leblond, Julien; Chartier, Pierre; maçon; tailleur de pierre; tanneur
    - Constitution moyennant 300 livres, de 25 livres de rente, par Jeanne Meresse, veuve de sire Pierre Le Moyne, marchand apothicaire et épicier, bourgeois de Paris, et Pierre Meresse, son frère, grand bedel de la Nation de France, au profit de Denise Auger, veuve d'Hubert de Coquiel, docteur régent en la Faculté de médecine., 1er mai 1560; MC/ET/XXXIII/45
      constitution de rente; Auger, Denise; Coquiel, Hubert de; Le Moyne, Pierre; Meresse, Jeanne; Meresse, Pierre; huissier; docteur d'université; commerçant; pharmacien
    - Contrat de mariage entre Andry Belin, labouruer à Thiais (94) et Juliette Ausseure, veuve de Pierre Collet, laboureur à Villejuif (94)., 11 mai 1560; MC/ET/XXXIII/45
      contrat de mariage; Thiais (Val-de-Marne); Villejuif (Val-de-Marne); Belin, Andry; Ausseure, Juliette; Collet, Pierre; agriculteur
    - Contrat de mariage entre Jean Le Train, marchand et maître fripier à Paris, et Nicole Hanye, fille de défunts Jean Hanye, laboureur à Saint-Sulpice-en-Beauvaisis (Saint-Just-en-Chaussée, 60) et Jeanne Bouchinet. Et quittance de dot du 15 juillet 1560., 12 mai 1560; MC/ET/XXXIII/45
      contrat de mariage; Le Train, Jean; Hanye, Nicole; Hanye, Jean; Bouchinet, Jeanne; brocanteur; agriculteur
    - Donation de droits successifs à Ussy-sur-Marne (Seine-et-Marne) par Antoine Potier, miroitier cristallin à Paris, rue des Gravilliers et Geneviève Fournier, sa femme, à Nicolas Le Saige, écolier, étudiant à Paris., 12 mai 1560; MC/ET/XXXIII/45
      donation; Ussy-sur-Marne (Seine-et-Marne); Gravilliers (rue des); Potier, Antoine; étudiant; miroitier
    - Transport moyennant 7 livres 10 sols de 10 sols parisis de rente par Jean Bonhomme, marchand libraire, bourgeois de Paris, à Pierre Foucart, maître boulanger à Paris., 21 mai 1560; MC/ET/XXXIII/45
      cession; Bonhomme, Jean; Foucart, Pierre; libraire; boulanger
    - Bail pour un an du 1er juin 1560 et moyennant 54 livres par maître Helye de La Montagne, maître ès arts et concierge du collège de Tournay, à maître Guillaume Feugueray, maître ès arts et pédagogue demeurant au collège du Cardinal-Lemoine, d'une maison appartenant au collège de Tournay, rue porte Bordelle, joignant le collège de Boncourt., 21 mai 1560; MC/ET/XXXIII/45
      bail; Tournai (collège); Cardinal Lemoine (collège du); Bordelle (rue); Boncourt (collège de); La Montagne, Helye de; concierge; enseignant
    - Marché de maçonnerie, 31 mai 1560; MC/ET/XXXIII/45
      marché
    - Marché de maçonnerie par le sieur Rolland, maçon, demeurant rue Alexandre Langlois., 31 mai 1560; MC/ET/XXXIII/45; Fol.89v
      marché; Alexandre-Langlois (rue); Rolland, M.; maçon
    - Contrat de mariage entre Philippe Jubin, seigneur de La Couarde (78), conseiller au Châtelet, et Roberte Regnard, fille d'Alexandre Regnard, avocat au Parlement, et de Madeleine Julian., 1er juin 1560; MC/ET/XXXIII/45
      contrat de mariage; Jubin, Philippe (seigneur de La Couarde); Regnard, Roberte; Regnard, Alexandre; Julian, Madeleine; avocat au parlement (Ancien Régime)
    - Testament de Philibert de Savery, écuyer, seigneur de La Chaize et de Saint-Praise, demeurant à Chalautre-la-Reposte (77), ' gisant au lit, malade ' en l'hôtel du Cygne, Place Maubert., 3 juin 1560; MC/ET/XXXIII/45
      testament; Maubert (place); Savery, Philibert de (seigneur de La Chaize et de Saint-Praise)
    - Transport de 10 sols de rente moyennant 6 livres 10 sols par Jean Bonhomme, marchand libraire, bourgeois de Paris, et Marguerite Guerin, sa femme, à Pierre Foucart, marchand boulanger à Paris., 10 juin 1560; MC/ET/XXXIII/45
      cession; Bonhomme, Jean; Foucart, Pierre; Guérin, Marguerite; libraire; commerçant; boulanger
    - Bail pour 9 ans de Saint-Martin-d'hiver 1560 et moyennant 50 livres des revenus du prieuré Sainte-Anne-de-Ninveau, paroisse de Nauteau-sur-Essonne (77) par Sébastien de La Mothe, procureur et receveur des abbesse et religieuses du couvent de Notre-Dame-du-Val-de-Grace, à Lubin Roux, marchand poulailleur à Argeville-sur-Essonne., 10 juin 1560; MC/ET/XXXIII/45
      bail; La Mothe, Sébastien de; Roux, Lubin; commerçant
    - Cession de droits successifs par Jean Daguyn, marchand tanneur à Ivoy-le-Pré (18) et Perrette Henry, sa femme, à Etienne Henry, prêtre, curé de Jouy-en-Gâtinais, grand bedel de la faculté de décret de l'Université de Paris, frère de Perrette, en la succession de leur frère, Marc Henry, prêtre., 12 juin 1560; MC/ET/XXXIII/45
      renonciation; Ivoy-le-Pré (Cher); Gagnin, Jean; Henry, Etienne; Henry, Marc; Henry, Perrette; huissier; curé; prêtre; tanneur
    - Bail pour 3 ans de la Saint-Jean-Baptiste 1560 et moyennant 90 livres d'un corps d'hôtel d'une maison sise à Paris, rue de Bièvres, près les étuves, par maître André Perdulcis, docteur régent en la faculté de médecine de Paris, et Bastienne Ouvrart, sa femme, à François Le Royer, avocat au Parlement., 15 juin 1560; MC/ET/XXXIII/45
      bail; Bièvre (rue de); Ouvrard, Sébastienne; Perdulcis, André (15..?-15..); avocat au parlement (Ancien Régime); docteur d'université
    - Vente moyennant 18 muids de grain, 2/3 blé et 1/3 avoine de toutes les dîmes de la cure de Saint-Martin de Montreuil-aux-Lions, 02 pour l'année 1560 par Nicole Watin, curé de Montreuil-aux-Lions et principal du collège de Fortet, à Guillaume Godeffroy, laboureur à Montreuil-aux-Lions., 18 juin 1560; MC/ET/XXXIII/45
      Précisions sur les lieux: Montreuil-aux-Lions (Aisne)--Saint-Martin (église)
      acte de vente; Montreuil-aux-Lions (Aisne); Godeffroy, Guillaume; Watin, Nicolas; curé; agriculteur; directeur d'établissement d'enseignement; enseignant
    - Bail pour 6 ans de la Saint-Jean-Baptiste 1560 et moyennant 60 livres d'une maison à Paris, rue des Noyers, L'Ecu de France, par Louis Le Tourneur, docteur régent en la faculté de médecine, à maître Nicole Prouffict, notaire et procureur ès cour ecclésiastique., 19 juin 1560; MC/ET/XXXIII/45
      bail; Ecu de France (enseigne de l'); Maubert (place); Noyers (rue des); Le Tourneur, Louis; Prouffict, Nicole; docteur d'université; notaire
    - Bail pour 5 ans de la Saint-Martin 1560 et moyennant 70 livres par an des revenus de la cure d'Haramont, diocèse de Soissons (02), par maître Pierre Perot, curé d'Haramont, à maître Regnault Boucel, prêtre, demeurant à Pierrefonds., 23 juin 1560; MC/ET/XXXIII/45
      bail; Perot, Pierre; Boucel, Regnault; curé; prêtre
    - Contrat de mariage entre Pierre Motet, compagnon apothicaire et épicier, demeurant à Paris, au boulevard de la Porte Bordelle, et Driette de La Bruyère, fille de défunt Jacques de La Bruyère, et de Geneviève Duchesne., 24 juin 1560; MC/ET/XXXIII/45
      contrat de mariage; Bordelle (porte); Motet, Pierre; La Bruyère, Driette de; La Bruyère, Jacques de; Duchesne, Geneviève; pharmacien
    - Délivrance de 8 arpents de terre à Villejuif légués à la Collégiale Saint-Marcel par Robert de Valencourt, décédé, prêtre, curé de Brétigny et chanoine de Saint-Marcel, pour la fondation d'une chapelle Sainte Agadranne par ses neveux et héritiers: Antoine Brizeur, maître ès arts, et Robert Brizeur, écolier étudiant à l'Université., 25 juin 1560; MC/ET/XXXIII/45
      délivrance de legs; Villejuif (Val-de-Marne); Brétigny-sur-Orge (Essonne); Saint-Marcel (église); Valencourt, Robert de; prêtre; curé; étudiant
    - Donation par Ambroise Bonvarlet, demeurant à Paris, rue Saint-Victor, à Augustin De L'Espine, écolier étudiant en l'Université, son neveu, de tous les droits successifs à lui advenus par le décès de Jeanne Bonvarlet, sa tante., 28 juin 1560; MC/ET/XXXIII/45
      donation; Saint-Victor (rue); Bonvarlet, Ambroise; étudiant
    - Promesse par Simon Boudon et Maurice Mesnart, marchands boulangers à Paris, autorisés par permission donnée le jour d'hier par les chanoines de Saint-Marcel à construire un moulin à vent (Moulin des Gérentins), déjà commencé, sur 3 quartier de terre leur appartenant en la censive dudit Chapître, sur le grand chemin de Villejuif, de payer au Chapître 4 sols tournois de rente., 28 juin 1560; MC/ET/XXXIII/45
      promesse; Boudon, Simon; Mesnart, Maurice; commerçant; boulanger
    - Remise de deux années de fermage par André Riqueux, maître ès arts, pédagogue au collège de Navarre, à Charles Requeux, laboureur à Rozay près de Nantes: Rosay, 78., 4 juillet 1560; MC/ET/XXXIII/45
      Rosay (Yvelines); Requeux, Charles; Riqueux, André; agriculteur; enseignant
    - Quittance de Pierre Petit, chanoine en l'église de Langres et vicaire de l'évêque de Troyes, à Pierre Gentil, solliciteur des affaires de l'évêque d'Angoulême, procureur des serviteurs de Philibert Babou, abbé commandataire de Saint-Jean-du-Jard, aumônier ordinaire de la reine mère, pour la somme de 50 écus d'or soleil. Une transaction entre les deux parties avait fixé à ce montant l'arrêt d'un procès intenté par ledit Petit contre les serviteurs dudit Babou, pour excès., 9 juillet 1560; MC/ET/XXXIII/45
      quittance; Petit, Pierre; Babou, Philibert; abbé; prêtre; évêque
    - Constitution moyennant 600 livres de 50 livres de rente par Odet de Selve, maître des requêtes ordinaire de l'hôtel, et Renée de Montmirail, sa femme, au collège de Fortet par Nicole Watin, principal, Antoine de Talon, procureur, François Corboneau et Guillaume de Laurent, boursiers., 12 juillet 1560; MC/ET/XXXIII/45
      constitution de rente; Fortet (collège de); Watin, Nicole; directeur d'établissement d'enseignement; enseignant; étudiant; maître des requêtes (Ancien Régime)
    - Bail pour 9 ans de la Saint-Rémy 1561 et moyennant 120 livres par an d'une maison sise à Paris, rue Sainte-Geneviève, ' Les Singes ' au profit de Jérôme Laigneau, marchand mercier à Paris, par le collège de Laon, représenté par Jean Le Moyne, docteur régent en la Faculté de théologie, principal, et autres., 27 juillet 1560; MC/ET/XXXIII/45
      bail; Laon (collège de); Sainte-Geneviève (rue); Singes (enseigne des); Laigneau, Jérôme; commerçant; docteur d'université; directeur d'établissement d'enseignement; enseignant
    - Contrat de mariage entre Christophe Le Danoys, huissier à la Chambre des Comptes, et Denise Baudouyn, fille de défunts Jean Baudouyn le jeune, procureur au Châtelet, et de Gillette Le Comte., 4 août 1560; MC/ET/XXXIII/45
      contrat de mariage; Le Danoys, Christophe; Baudouyn, Denise; Baudouyn, Jean; Le Comte, Gillette; huissier de justice; procureur de justice (Ancien Régime)
    - Transaction au sujet de la cure de Saint-Pierre de Bazoches-les-Bray entre Guillaume Foucquet, écolier étudiant en l'Université, comme procureur de son oncle, Nicole Foucquet, chanoine et chantre de Champeaux (77), d'une part, et maître Jean Gauldry, doyen rural de Beauce en l'archidiacone de Dunois au diocèse de Chartres demeurant à Saint-Sauveur-les-Bray., 9 août 1560; MC/ET/XXXIII/45
      accord; Bazoches-lès-Bray (Seine-et-Marne); Champeaux (Seine-et-Marne); Chartres (Eure-et-Loir); Saint-Sauveur-lès-Bray (Seine-et-Marne); Foucquet, Nicole; étudiant; chanteur; chanoine; doyen d'université
    - Bail pour 9 ans de la Saint-Martin 1560 et moyennant 20 livres à Jean Berthin, procureur du Roi en l'élection de Nogent et Pont-sur-Seine (10) des droits de cens appartenant sur une pièce de 4 arpens, près les fossés de Nogent, au collège du Cardinal-Lemoine., 10 août 1560; MC/ET/XXXIII/45
      bail; Cardinal Lemoine (collège du); Nogent-sur-Seine (Aube); Pont-sur-Seine (Aube); Berthin, Jean; procureur du roi (Ancien Régime)
    - Bail pour 3 ans du 15 août 1560 et moyennant 25 livres par an d'une maison au faubourg-Saint-Victor, rue de Coppeaulx, au profit de Nicole Rasse, chirurgien à Paris, par Pasquier Noiret, maître ès arts, et boursier du collège du Cardinal-Lemoine., 13 août 1560; MC/ET/XXXIII/45
      bail; Cardinal Lemoine (collège du); Lacépède (rue); Saint-Victor (faubourg); Coipeaux (rue); Rasse, Nicole; chirurgien; étudiant
    - Bail pour 9 ans de la Saint-Martin d'hiver 1560 et moyennant 60 livres par an au profit de Guillaume Lorillart, laboureur à Gonesse, de toutes les terres labourables dépendant de la chapelle Saint-Jean et Sainte-Agnès en l'église de Paris dont est titulaire Hugues de Froitdeval, étudiant à la Faculté de médecine., 17 août 1560; MC/ET/XXXIII/45
      bail; Gonesse (Val-d'Oise); Chapellenie Saint-Jean et Sainte-Agnès en l'église de Paris; agriculteur; étudiant
    - Contrat de mariage entre Gilles Marchant, laboureur au faubourg Saint-Marcel, et Jeanne Fresche, fille d'Etienne Fresche, marchand bonnetier au faubourg Saint-Marcel. Et quittance de dot du 21 novembre 1560., 17 août 1560; MC/ET/XXXIII/45
      contrat de mariage; Saint-Marcel (faubourg); Marchant, Gilles; Fresche, Jeanne; Fresche, Etienne; agriculteur; commerçant
    - Contrat de mariage entre Jean Du Moncel, marchand brodeur au Faubourg Saint-Marcel, et Marguerite Felin, fille défunt Etienne Felin et de défunte Anne Le Maire, elle-même fille du premier lit de Catherine de La Noue remariée à sire Jean Heudon, prévôt de Thiais (94)., 21 août 1560; MC/ET/XXXIII/45
      contrat de mariage; Saint-Marcel (faubourg); Thiais (Val-de-Marne); Du Moncel, Jean; Felin, Marguerite; Felin, Etienne; Le Maire, Anne; La Noue, Catherine de; Heudon, sire Jean; commerçant; brodeur; prévôt (Ancien Régime)
    - Testament de Jacqueline Tubeuf, femme de Pierre Heudon, marchand mégissier au faubourg Saint-Marcel, ' gisant au lit, malade '., 21 août 1560; MC/ET/XXXIII/45
      testament; Saint-Marcel (faubourg); Tubeuf, Jacqueline; Heudon, Pierre; commerçant
    - Contrat de mariage entre maître Jacques Charpentier, docteur régent en la Faculté de Médecine, et Catherine Charlot, fille de défunts Louis Charlot, procureur en Parlement, et de Madeleine de Lyon, sa première femme., 22 août 1560; MC/ET/XXXIII/45
      contrat de mariage; Charpentier, Jacques; Charlot, Catherine; Charlot, Louise; Lyon, Madeleine de
    - Donation de 65 livres de rente annuelle par Sire François Garrault, l'aîné, marchand grossier et vendeur de draps de soie à Paris, à François Garrault, le jeune, son fils, écolier étudiant., 24 août 1560; MC/ET/XXXIII/45
      donation; Garrault, François; étudiant; commerçant; négociant
    - Testament de Denise Alyot, femme de Lambert Viole, marchand bonnetier au faubourg Saint-Marcel, ' gisant au lit, malade '., 24 août 1560; MC/ET/XXXIII/45
      testament; Saint-Marcel (faubourg); Alyot, Denise; Viole, Lambert; commerçant; fabricant d'accessoires vestimentaires
    - Donation par Martin Dournel, écolier étudiant au collège de Navarre, à Mathieu Dournel, son frère, laboureur à Fougnecourt, de tous ses droits dans la succession de leur père, Cloïs Dournel., 26 août 1560; MC/ET/XXXIII/45
      donation; Navarre (collège de); Dournel, Martin; étudiant; agriculteur
    - Donation d'une maison au village de Girault, diocèse de Bourges, par Macé Fortin, licencié en droit et lieutenant de la prévôté de Châtillon-sur-Indre, à Macé Lancelot, son neveu, écolier étudiant., 26 août 1560; MC/ET/XXXIII/45
      donation; Châtillon-sur-Indre (Indre); Bourges (Cher); Fortin, Macé; étudiant; auxiliaire de justice
    - Vente d'un quartier de terre à Rozay, 77 par Michelle Frouille, meunier à Rozay, paroisse de Villette, à maître André Riqueux, régent au collège de Navarre., 29 août 1560; MC/ET/XXXIII/45
      acte de vente; Rozay-en-Brie (Seine-et-Marne); Frouille, Michelle; Riqueux, André; meunier
    - Bail pour 3 ans du 1er août 1560 et moyennant 160 livres de la cure de Villeneuve-Saint-Georges (94) par maître Joseph Veyny, curé et docteur ès droits, à Guillaume Milan, prêtre audit Villeneuve., 31 août 1560; MC/ET/XXXIII/45
      bail; Veyny, Joseph; Milan, Guillaume; curé; prêtre
    - Contrat de mariage entre Mathurin Tarbet, boucher au faubourg Saint-Marcel, et Anne Drouet, fille de Nicolas Drouet, maçon au faubourg Saint-Germain-des-Prés., 1er septembre 1560; MC/ET/XXXIII/45
      contrat de mariage; Saint-Marcel (faubourg); Saint-Germain-des-Prés (hameau); Tarbet, Mathurin; Drouet, Anne; Drouet, Nicolas; boucher; maçon
    - Bail d'un ouvroir au faubourg Saint-Marcel pour 3 ans de la Saint-Rémi 1560 et moyennant 14 livres par an, au profit de Pierre Corieu, bourrelier à Saint-Marcel, par Jean Savary, prêtre, licencié en théologie, principal des grammairiens du collège de Navarre, en qualité d'administrateur de l'Hôtel-Dieu de Saint-Marcel., 1er septembre 1560; MC/ET/XXXIII/45
      bail; Saint-Marcel (faubourg); Corieu, Pierre; Savary, Jean; administrateur de société; sellier; enseignant; étudiant; prêtre
    - Bail de 9 arpents de terres par Charles Estienne, docteur en la faculté de médecine de Paris, à Pierre Pappeau et Jean Picart, laboureurs, demeurant à Notre-Dame-des-Champs les Paris, pour 6 ans, moyennant 33 l.t. par an., 4 septembre 1560; MC/ET/XXXIII/45; Fol.222
      bail; Notre-Dame-des-Champs (hameau); Estienne, Charles; Pappeau, Pierre; Picart, Jean; docteur d'université; agriculteur
    - Bail pour 6 ans de la Saint-Rémy 1560 et moyennant 200 livres par an par le procureur de R.P. François Le Roux, abbé commendataire du Mont-Saint-Michel, à François Le Huby, marchand libraire à Paris, d'une maison à Paris, rue Saint-Etienne-des-Grés, à l'opposite du collège de Lisieux et tenant au collège de Montaigu, appelé vulgairement ' Le Petit Collège Saint-Michel '., 7 septembre 1560; MC/ET/XXXIII/45
      bail; Chanac-Pompadour (collège de); Saint-Etienne-des-Grès (rue); Lisieux (collège de); Montaigu (collège de); Le Roux, François; abbé; libraire
    - Bail pour 9 ans de la Saint-Rémy 1560 et moyennant 20 livres par an d'une maison à Saint-Denis près La Croix de l'Arpentière, à Nicolas Du Val, tondeur de draps à Saint-Denis, par maître Anne Ticquet, écolier étudiant, demeurant en l'abbaye Sainte-Geneviève-du-Mont à Paris., 9 septembre 1560; MC/ET/XXXIII/45
      bail; Saint-Denis (Seine-Saint-Denis); Sainte-Geneviève (abbaye); Du Val, Nicolas; tisserand; étudiant
    - Donation par Martin Marie, compagnon imprimeur à Paris, à Françoise Marie, sa sœur, épouse de Jean Hue, marchand à Beaufort, paroisse d'Espongart, en Normandie, de tous ses droits dans la succession de Jean Marie, leur père., 9 septembre 1560; MC/ET/XXXIII/45
      donation; Marie, Martin; Marie, Françoise; Hue, Jean; Marie, Jean; imprimeur
    - Vente moyennant 250 livres tournois d'une maison, étable et jardin sis à Corbeil, 91, cloître Saint-Spire, à Jean Belanger, l'aîné, procureur au Châtelet de Paris, par Simon Piètre, docteur régent en la faculté de médecine de Paris, comme procureur de Jean Guillemyn, médecin du duc d'Aumale., 11 septembre 1560; MC/ET/XXXIII/45
      acte de vente; Corbeil-Essonnes (Essonne); Aumale, Claude de Lorraine (1526-1573, duc d'); Belanger, Jean (l'aîné); Guillemyn, Jean; Piètre, Simon; docteur d'université; médecin; procureur de justice (Ancien Régime)
    - Vente moyennant 225 livres par Nicolas Bruyant, marchand bourgeois de Paris, à maître Adrien de Tournebus, lecteur du Roi en lettres grecques, de tous ses droits dans la succession de Louise Manne, son aïeule maternelle., 16 septembre 1560; MC/ET/XXXIII/45
      acte de vente; Bruyant, Nicolas; Manne, Louise; Tournebus, Adrien de (1512-1565); lecteur du roi (Ancien Régime); commerçant
    - Ratification par Jean Lhoste, écolier étudiant en l'Université de Paris, du contrat passé le 23 août 1560, par Antoine Caignard, prêtre, chapelain de Notre-Dame d'Amiens, se portant fort pour lui, d'Antoine de Peny, écuyer, procureur de Philippe de Montmorency, baron de Hornes, et de Florent de Montmorency, gouverneur de Tournai, d'un fief noble constistant en 100 livres parisis de rente sur la paroisse de Famechon en la principauté de Poix-de-Picardie., 3 octobre 1560; MC/ET/XXXIII/45
      ratification; Amiens (Somme); Tournai (Belgique); Famechon (Somme); Lhoste, Jean; étudiant; prêtre; gouverneur
    - Testament de maître Eustache Sanaris, prêtre, curé de l'église Saint-Hippolyte au faubourg Saint-Marcel, ' aucunement indisposé de sa personne '., 3 octobre 1560; MC/ET/XXXIII/45
      testament; Saint-Marcel (faubourg); Sanaris, Eustache; curé
    - Contrat de mariage entre Jacques Puthomme, maître potier d'étain aux Halles de Paris, et Geneviève Destampes, veuve de Sire Jean de Bulles le jeune, mégissier au faubourg Saint-Marcel., 3 octobre 1560; MC/ET/XXXIII/45
      contrat de mariage; Saint-Marcel (faubourg); Puthomme, Jacques; Destampes, Geneviève; Bulles, Jean de (le jeune); potier; tanneur
    - Bail pour 6 ans de la Saint-Rémy 1560 et moyennant 230 livres par an des fruits du prieuré Saint-Pierre-de-Liancourt-Saint-Pierre (60) par Etienne Guérin, prêtre, docteur régent en la faculté de théologie, prieur dudit prieuré, à Pierre Tyepe et Jean Hamelet, prêtres à Liancourt., 4 octobre 1560; MC/ET/XXXIII/45
      bail; Liancourt-Saint-Pierre (Oise); Guérin, Etienne; Hamelet, Jean; Tyepe, Pierre; docteur d'université; prêtre
    - Contrat de mariage entre Jean Belliart, laboureur à Fresnes (94) et Ancelette Mesureur, veuve de Pierre Barre, laboureur à Ivry-sur-Seine., 5 octobre 1560; MC/ET/XXXIII/45
      contrat de mariage; Fresnes (Val-de-Marne); Belliart, Jean; Mesureur, Ancelette; Barre, Pierre; agriculteur
    - Donation par Jean Mouret, maître ès arts, demeurant à Paris et naguère à Pouancey (Pouancé, Maine-Loire), près d'Anjou, dont il est régent, à Jean De Contay, prêtre, écolier étudiant en l'Université, de tous ses droits dans la succession de Denis Mouret, laboureur à Héronval, au diocèse de Noyon, et de Jacqueline Barbaran, père et mère des donateurs., 6 octobre 1560; MC/ET/XXXIII/45
      donation; Pouancé (Maine-et-Loire); Mondescourt (Oise); Mouret, Jean; prêtre; étudiant; agriculteur
    - Contrat de mariage entre Mathurin Blangy, tailleur de pierres au faubourg Saint-Marcel, et Renée Trippault, veuve de Jean Langelé, marchand à Paris., 7 octobre 1560; MC/ET/XXXIII/45
      contrat de mariage; Saint-Marcel (faubourg); Blangy, Mathurin; Trippault, Renée; Langelé, Jean; tailleur de pierre; commerçant
    - Contrat de mariage entre Baptiste Bernard, écuyer, saulteur du Roi, demeurant à Paris, au Mont Sainte-Geneviève, et Hilaire Duboys, veuve d'Antoine de Prast, joueur de plaisirs du Roi., 8 octobre 1560; MC/ET/XXXIII/45
      contrat de mariage; Montagne-Sainte-Geneviève (hameau); Bernard, Baptiste; Duboys, Hilaire; Prast, Antoine de